【裁判字號】    90,易,532
【裁判日期】    900911
【裁判案由】    違反電子遊戲場業管理條例
【裁判全文】
台灣苗栗地方法院刑事判決                            九十年度易字第五三二號
    公  訴  人  臺灣苗栗地方法院檢察署檢察官
    被      告  甲○○
右列被告因違反電子遊戲場業管理條例案件，經檢察官提起公訴（九十年度偵字第四
三六八號），本院判決如左：
    主      文
甲○○未依電子遊戲場業管理條例規定辦理營利事業登記，而經營電子遊戲場業，處
有期徒刑月，如易科罰金，以佰元折算壹日。緩刑年。
扣案如附表所示之電子遊戲機拾肆台（含ＩＣ板拾肆片）沒收之。
    事      實
一、甲○○係設於苗栗縣苗栗市○○路八八九號一樓之發財電子遊藝場負責人，明知
    非經辦理商業登記及申請營利事業登記，不得經營電子遊戲場業，竟自民國八十
    八年十二月二十五日起，向在該址經營之盧宏毅頂讓發財電子遊藝場後，未依電
    子遊戲場業管理條例規定辦理營利事業登記，在該址擺設「七七七積分連線」、
    「小丑列車」、「樂透金明星」、「撲克台」、「水果台」、「麻將台」等各類
    如附表所示之電子遊戲機共三十四台，擅自經營電子遊戲場業。嗣於八十九年七
    月二日下午三時二十分許，經警在上址查獲，並扣得如附表所示之電子遊戲機三
    十四台（含ＩＣ板三十四片）。
二、案經苗栗縣政府函請臺灣苗栗地方法院檢察署檢察官偵查起訴。
    理      由
一、訊據被告徐豐對於右揭時地擺設如附表所示電子遊戲機三十四台之事實固坦承不
    諱，惟矢口否認有何違反電子遊戲場業管理條例之犯行，辯稱：發財電子遊藝場
    在其頂讓前手盧宏毅經營時即領有苗栗縣政府核發之營利事業登記證，伊於八十
    八年十二月二十五日向盧宏毅頂讓該遊藝場後，雖營利事業登記證於八十九年三
    月二十九日被撤銷，但伊有提起訴願云云。惟查，按電子遊戲場業管理條例第十
    二條對電子遊戲場業之負責人，定有資格限制之規定，是以縱經合法登記之電子
    遊戲場業者，讓渡他人經營，而未辦理負責人變更登記，其受讓人因受讓渡而營
    業，仍屬違反電子遊戲場業管理條例第十五條之規定等情，亦經臺灣苗栗地方法
    院檢察署函請經濟部釋示，此有經濟部九十年二月二十一日經（九０）商字第０
    九００二０三０四七０號（含檢附之該部八十九年六月三十日經（八九）商字第
    八九○一八五三六號函）一份在卷可稽，而被告迄今仍未辦妥負責人變更登記而
    於右揭時地在上址經營電子遊戲業等情，亦據被告供述甚明，並經證人即發財電
    子遊戲場職員胡欣怡於警訊中證述明確，復有如附表所示之電子遊戲機三十四台
    （含ＩＣ板三十四片）扣案可資佐證，揆諸前揭說明，被告違反電子遊戲場業管
    理條例第十五條規定乙節，應堪認定。至被告辯稱伊經營之發財電子遊藝場營業
    事業登記證雖經苗栗縣政府公告註銷惟至今仍在訴願中其經營仍屬合法云云，惟
    查，本件被告經營之發財電子遊藝場營利事業登記證已經苗栗縣政府公告註銷乙
    節，有苗栗縣政府八十九年三月二十九日八九府建工字第八九０００二五０二四
    號函一紙在卷可稽，被告雖對上揭行政處分於八十九年五月八日提起訴願，惟按
    行政處分之執行並不因提起訴願而停止，況退步言之，縱認發財電子遊藝場之營
    利事業登記證迄今仍未經苗栗縣政府公告註銷，惟揆諸前揭說明，被告既未經核
    准變更為發財電子遊藝場之負責人，其自不得經營電子遊戲場業，是被告上揭辯
    解，均係事後卸責之詞，不足採信。從而，本件事證明確，被告右揭犯行，應堪
    認定，應予依法論科。
二、查被告甲○○未依規定辦理營利事業登記，擅自經營電子遊戲場業，核其所為，
    係違反電子遊戲場業管理條例第十五條規定，應依同條例第二十二條規定論處。
    爰審酌被告未有犯罪前科素行良好、犯罪動機、目的、擺設電子遊戲機台數量等
    等一切情狀，量處如主文所示之刑，並諭知易科罰金之折算標準。又被告前未曾
    受有期徒刑以上刑之宣告，有臺灣高等法院檢察署刑案紀錄簡覆表一紙在卷可憑
    ，其因一時失慮，觸犯刑罰，經此偵審教訓後，當知所警惕，信無再犯之虞，本
    院認其所宣告之刑以暫不執行為適當，併宣告緩刑三年，以啟自新。至扣案之如
    附表所示電子遊戲機三十四台（含ＩＣ板三十四片），係被告所有供犯罪所用之
    物，業據被告供明在卷，爰依刑法第三十八條第一項第二款予以宣告沒收。
據上論斷，應依刑事訴訟法第二百九十九條第一項前段，電子遊戲場業管理條例第十
五條、第二十二條，刑法第十一條前段、第四十一條第一項前段、第七十四條第一款
、第三十八條第一項第二款，判決如主文。
本案經檢察官蔡宗熙到庭執行職務。
中        華        民        國      九十    年    九    月    十一    日
  臺灣苗栗地方法院刑事庭
                                          法  官  吳  炳  桂
右正本證明與原本無異。
如不服本判決，應於判決送達後十日內向本院提出上訴狀（應附繕本），上訴於臺灣
高等法院台中分院。
                                          書記官  楊  慧  萍
中        華        民        國      九十    年    九    月    十四    日
附錄本案論罪科刑法條全文：
電子遊戲場業管理條例第十五條：
未依本條例規定辦理營利事業登記者，不得經營電子遊戲場業。
電子遊戲場業管理條例第二十二條：
違反第十五條規定者，處行為人一年以下有期徒刑、拘役或科或併科新臺幣五十萬元
以上二百五十萬元以下罰金。
附表：
電子遊戲機名稱    數  量    備          註
七七積分連      五  台    含ＩＣ板五片
小丑列車          五  台    含ＩＣ板五片
樂透金明星        六  台    含ＩＣ板六片
撲克台            十三台    含ＩＣ板十三片
水果台            三  台    含ＩＣ板三片
麻將台            二  台    含ＩＣ板二片


司法院資訊處製作；財團法人民間司法改革基金會備份。
